【裁判字號】    89,易,2157
【裁判日期】    900130
【裁判案由】    竊盜
【裁判全文】
臺灣臺北地方法院刑事判決                        八十九年度易字第二一五七號
    公  訴  人  臺灣臺北地方法院檢察署檢察官
    被      告  甲○○
                丁○○
右列被告因竊盜案件，經檢察官提起公訴（八十九年度偵字第一五一一三號），本院
判決如左：
    主  文
甲○○共同連續竊盜，累犯，處有期徒刑壹年。
丁○○共同竊盜，處有期徒刑伍月，如易科罰金，以參佰元折算壹日。
    事  實
一、甲○○於民國八十四年間因竊盜案件，經臺灣板橋地方法院於八十五年二月十七
    日以八十四年易字第六四五○號判處有期徒刑十月，同年三月二十五日確定，並
    於同年十一月十八日縮刑期滿執行完畢；猶不知悔改，基於概括之犯意，於八十
    九年七月八日二十三時許，在台北市○○○路○段六十八號前，看見丙○○所有
    車牌號碼ＢＡＱ─○一○重型機車上插有鑰匙，竟與丁○○二人基於共同竊盜犯
    意之聯絡，由丁○○把風，甲○○發動引擎之行為分擔，竊取上開重型機車，得
    手後，供彼等使用。甲○○又於八十九年七月十八日十七時三十分許，連續在台
    北縣林口鄉○○路一之七號嘉成億股份有限公司員工宿舍內，趁無人注意之際，
    竊取同事乙○○藏放其床下所有幻象九三○行動電話乙支之當票一紙得手，想於
    領薪後，自行贖回據以使用，迨於八十九年七月二十八日十九時三十分許，甲○○騎乘上開機車時，為警在台北縣三重市○○○路中興橋下河濱公園查獲，並扣
    得丙○○所有之上開機車一輛、鑰匙一把，至於甲○○竊取乙○○所有之當票一
    紙部分，於本院審理時始查知。
二、案經台北市政府警察局萬華分局報告台灣台北地方法院檢察署檢察官偵查起訴。
    理  由
一、訊據被告甲○○對於右揭被訴連續竊盜犯行，坦承不諱，核與被害人丙○○、乙○○指述及共同被告丁○○供述之情節相符，並有贓物認領保管收據一紙在卷足
    資佐證，被告甲○○之自白與事實相符，應堪採信；另被告丁○○對於前揭被訴
    共同竊盜機車事實，矢口否認，辯稱：車子是甲○○騎來載伊的，並沒有和甲○○一起去偷云云，惟查，被告丁○○共同竊取機車之事實，業據共同被告甲○○
    於本院九十年一月十六日審理時到庭證稱：「是蔡看到機車上插有鑰匙，討論後
    他幫我把風，我去牽車。」屬實（參見當日審理筆錄記載），參酌被告甲○○與
    丁○○二人並無怨仇，亦無金錢糾紛，業據被告丁○○供明在卷，且被告甲○○
    供出被告丁○○之犯行後，並未能因此減免其罪刑之情形，被告甲○○當無憑空
    誣陷之理；是被告丁○○所辯，應屬事後卸責之詞，不足採信；本件事證明確，
    被告犯行堪予認定，應依法論科。
二、核被告甲○○、丁○○所為，係犯刑法第三百二十條第一項竊盜罪。被告二人有
    犯意之聯絡，行為分擔，為共同正犯。被告甲○○先後二次竊盜犯行，時間緊接
    ，所犯構成要件相同，顯係基於概括之犯意為之，為連續犯，依刑法第五十六條
    規定，以一罪論，並加重其刑。查被告甲○○有事實欄所述之犯罪科刑執行情形
    ，此有台灣高等法院檢察署刑案紀錄簡覆表一份在卷可稽，其於有期徒刑執行完
    畢後五年內再犯本罪，係屬累犯，應依刑法第四十七條之規定，遞加重其刑。爰
    審酌被告二人犯罪之動機、目的、手段，犯後之態度等一切情狀，分別量處刑如
    主文所示之刑，被告丁○○部分並諭知易科罰金之折算標準，以資懲儆。又公訴
    意旨另指被告二人共同於(1)八十九年七月十八日十七時三十分許，在前述嘉成億
    股份有限公司內，竊取同事乙○○所有之幻象九三○行動電話乙支。(2)同年月二
    十日二十一時許，在嘉成億股份有限公司內，趁無人注意之際，竊取同事戊○○
    所有之皮夾一個（內有健保卡、國民身分證一枚及富邦銀行、泛亞銀行、華南銀
    行信用卡各一張），得手後，除行動電話因不能使用，已丟棄於台北縣三重市之
    不詳地點外，其餘均留供彼等使用（信用卡未刷卡消費）云云。經查：(1)被告甲○○於本院九十年一月十六日審理時坦承獨自竊取同事乙○○所有之幻象九三○
    行動電話當票一紙，並非該行動電話本身：「我是在乙○○的床下竊取行動電話
    的當票，想領薪水後可以去贖回來用，因為我很喜歡那隻電話，我們是住同一個
    房間，我一個人去做的，當時蔡在睡覺。」屬實，並經共同被告丁○○於本院審
    理時供述：「那是甲○○偷的，乙○○、李（玉枝）與我是同住一起，而周告訴
    我，他當行動電話的當票不見了，隔天李來告訴我，是他拿走了，李還說他要把
    當票拿去換回來，我沒有跟周說李不夠義氣，但我有告訴他他的東西是被李偷走
    了。」「是的，是偷乙○○的行動電話當票，被李（玉枝）進入周的房間拿走，
    李有拿當票給我看過。」相符（見本院八十九年十月二十四日、九十年一月十六
    日筆錄記載），足證被告甲○○係竊取乙○○所有之行動電話當票一紙，並非該
    行動電話，且被告丁○○並未參與該次竊盜，原應為無罪之諭知，惟公意旨認此
    部分與前開有罪部分有連續犯之裁判上一罪關係，爰不另為無罪之諭知；另關於
    被告甲○○竊取行動電話當票一紙部分，公訴人於起訴事實雖未敘及，然該部分
    事實與公訴人起訴之犯罪事實，既具連續犯之裁判上一罪關係，應為起訴效力所
    及，自在本院所得審理之範圍，併此敘明。(2)關於戊○○之皮包一節，被告丁○○供稱：「戊○○的皮包掉在地上，我掃地的時候，撿到拿給李（玉枝），李拿
    起來看到有信用卡，他說要拿去刷卡借錢，我沒有去告訴謝我撿到他的皮包，我
    以為李已經拿去還給他了，所有沒有跟他講，我沒有偷，那真的是撿到的。」（
    見本院八十九年十月二十四日筆錄記載），核與被告甲○○陳稱：「而二十號的
    時候是蔡在我們工廠大門口蔡（尉淋）發現一個皮夾，他撿到後發現裡面沒有錢
    ，交給我叫我還給戊○○，我把他自行拿下來，」（參見本院九十年一月十六日
    審理筆錄記載），參酌被害人戊○○於警訊時指訴：「．．我想拾獲者應該會寄
    還給我，故我未向銀行掛失及向警方報案」，足證戊○○之皮夾應是遺失而非被
    竊無誤，被告丁○○乃拾獲戊○○之皮夾，並非竊取，此部分不能證明被告二人
    犯罪，此外復查無其他積極證據足資認定被告有該竊取犯行，原應為無罪之諭知
    ，惟公訴意旨認此部分與前開有罪部分有連續犯之裁判上一罪關係，亦不另為無
    罪之諭知，附此敘明。
據上論斷，應依刑事訴訟法第二百九十九條第一項前段、刑法第二十八條、第五十六
條、第三百二十條第一項、第四十七條、修正後第四十一條第一項前段、罰金罰鍰提
高標準條例第一條前段、第二條，判決如主文。
本案經檢察官柯金柱到庭執行職務
中      華      民      國    九十      年      一      月     三十     日
                                      臺灣臺北地方法院刑事第七 庭
                                          法  官  陶亞琴
右正本證明與原本無異。
如不服本判決，應於判決送達後十日內，向本院提出上訴狀。
                                          書記官  陳圓圓
中    華    民    國      九十        年      二      月        五      日
附錄本案論罪科刑法條全文：
中華民國刑法第三百二十條
 (普通竊盜罪、竊佔罪)
意圖為自己或第三人不法之所有，而竊取他人之動產者，為竊盜罪，處五
年以下有期徒刑、拘役或五百元以下罰金。
意圖為自己或第三人不法之利益，而竊佔他人之不動產者，依前項之規定
處斷。
前二項之未遂犯罰之。


司法院資訊處製作；財團法人民間司法改革基金會備份。
